【裁判字號】    90,上易,1516
【裁判日期】    900731
【裁判案由】    竊盜
【裁判全文】
臺灣高等法院臺中分院刑事判決                民國九十年度上易字第一五一六號
    上  訴  人  臺灣彰化地方法院檢察署檢察官
    被      告  乙○○
右上訴人因被告竊盜案件，不服臺灣彰化地方法院中華民國九十年五月廿五日第一審
判決（民國九十年度易字第二八○號，起訴案號：臺灣彰化地方法院檢察署民國九十
年度偵字第九七六號），提起上訴，本院判決如左：
    主      文
原判決撤銷。
乙○○連續竊盜，處罰金伍仟元，如易服勞役，以佰元折算壹日。
    事      實
一、乙○○原有一部車牌號碼ＸＣ－二八五七號之自用小客車，因老舊報廢，車牌繳
    銷，嗣為代步之需，又使用該車，為取得車牌懸掛，竟意圖為自己不法之所有，
    以概括之犯意，先於八十九年十二月初旬某日，在高雄縣大寮鄉○○路之一處工
    地，竊取丙○○（原名廖曉立）所有之車號ＧＵ－六九五二號自用小客車車牌一
    面，復於八十九年十二月中旬某日，在高雄縣大寮鄉○○○路競譽工程公司停車
    場內丁○○所有之車號ＴＥ－七六三五號自用小客車車牌一面，得手後將該二面
    車牌分別懸掛於自己所有之自小客車前後面使用。迨九十年一月三十日晚六時五
    分許駕該車途經彰化縣和美鎮○○街五十二號前，為警查獲，並扣得該二面車牌
    。
二、案經彰化縣警察局和美分局報請台灣彰化地方法院檢察署檢察官偵查起訴。
    理      由
一、訊據被告乙○○否認有竊盜犯行，辯稱：ＧＵ－六九五二號自小客車，因車體壞
    掉，已經報廢，車牌掉在地上，才撿來掛在自己車上使用，另ＴＥ－七六三五號
    車牌則係在路邊撿到的云云，然查被告於警訊時供稱：「我的車子原本沒有車牌
    ，因為最近我從高雄調工作到彰化，為怕該車沒有懸掛車牌被警方取締，所以才
    竊取這兩面車牌使用」等語，其已自承該二面車牌係其所竊取，而非在地上撿到
    甚明，且ＧＵ－六九五二號自小客車係停放在競譽工程公司之停車場內，車牌應
    無掉落在地之理，縱使已經報廢，但該車車主丙○○仍有管領權，被告未得其同
    意而取車上之車牌使用，仍難卸免竊盜之刑責。至ＴＥ－七六三五號自小客車，
    據車主丁○○於警訊陳稱：「該車在高雄市三民區壞了，等到過些時要去取回來
    修理，車子就不見了」等語，則該車只是損壞等待修理而已，車牌不可能無端掉
    在路旁供被告撿拾，是被告所辯顯不足採，此外並有扣案之車牌及贓物認領收據
    、照片、車籍作業系統集中查詢基本資料等在卷可證，被告有竊盜之犯行，堪予
    認定。
二、核被告所為，係犯刑法第三百二十條第一項之竊盜罪，先後二次犯行，時間緊接
    ，犯罪構成要件相同，顯係基於概括之犯意反覆所為，應依連續犯論以一罪，並
    加重其刑。乃原審未察，遽認上開二面車牌皆係被告撿拾取得，而非竊取，予以
    無罪諭知，自有未合，檢察官上訴意旨指摘原判決不當，為可採取，應由本院將
    原判決撤銷改判，爰審酌被告犯罪之動機、手段、所生危害後態度等一切情狀，
    量處如主文第二項所示之罰金，並諭知易服勞役之折算標準示懲。
三、據上論斷，應依刑事訴訟法第三百六十九條第一項前段、第三百六十四條、第二
    百九十九條第一項前段，刑法第二百二十條第一項、第五十六條、第四十二條第
    二項、罰金罰鍰提高標準條例第一條前段第二條，判決如主文。
本案經檢察官甲○○到庭執行職務。
中       華       民       國   九  十    年     七      月    卅一     日
                                臺灣高等法院臺中分院刑事第二庭
                                      審判長法  官  羅  禮  政
                                            法  官  蔡  聰  明
                                            法  官  陳  欣  安
右正本證明與原本無異。
不得上訴。
                                            書記官  紀  美  鈺
中       華       民       國   九  十    年     八      月     一      日
                                                                        Ｋ


司法院資訊處製作；財團法人民間司法改革基金會備份。
